【裁判字號】    98,訴,686
【裁判日期】    980424
【裁判案由】    毒品危害防制條例
【裁判全文】
臺灣臺中地方法院刑事判決               98年度訴字第686號
公  訴  人  臺灣臺中地方法院檢察署檢察官
被      告  甲○○
                    (現另案於臺灣臺中監獄臺中分監執行中)
上列被告因違反毒品危害防制條例案件，經檢察官提起公訴 (98
年度撤緩毒偵字第15號)，本院判決如下：
    主    文
甲○○施用第一級毒品，共參罪，各處有期徒刑拾月。應執行有
期徒刑貳年。
    犯罪事實
一、甲○○前於民國96年間因施用毒品案件，經本院以96年度毒
    聲字第797號裁定送觀察勒戒後，認無繼續施用毒品傾向，
    於96年8月31日執行完畢釋放，並由臺灣臺中地方法院檢察
    署檢察官以96年度毒偵字第3642號為不起訴處分確定。猶無
    法戒除毒癮，明知海洛因及甲基安非他命均經公告列為毒品
    危害防制條例第2條第2項第1款、第2款之第一、二級毒品，
    不得非法持有、施用，仍基於施用第一級毒品海洛因、第二
    級毒品甲基安非他命之犯意，先後：(一)於97年2月15日某時
    ，在其位於臺中縣清水鎮○○路301巷100號住處，以將海洛
    因及甲基安非他命摻入香煙內吸食之方式，同時施用第一級
    毒品海洛因及第二級毒品甲基安非他命1次，嗣因其屬毒品
    列管人口，於同日下午5時16分許，經臺中縣警察局清水分
    局通知前往該分局採集尿液送驗，檢驗結果呈現嗎啡 (海洛
    因進入人體水解後之反應)及甲基安非他命陽性反應，始查
    悉上情；(二)於97年2月27日某時，在不詳處所，以將海洛因
    及甲基安非他命摻入香煙內吸食之方式，同時施用第一級毒
    品海洛因及第二級毒品甲基安非他命1次，嗣於翌日即同年
    月28日凌晨3時50分許，為警在臺中縣沙鹿鎮○○路與清泉
    路口攔檢查獲，經其同意採集其尿液送驗，檢驗結果呈現嗎
    啡(海洛因進入人體水解後之反應)及甲基安非他命陽性反應
    ，而查悉上情；(三)於97年3月12日下午3時許，在臺中市○○
    ○路旁某處，以將海洛因及甲基安非他命摻入香煙內吸食之
    方式，同時施用第一級毒品海洛因及第二級毒品甲基安非他
    命1次，嗣於同日下午5時許，為警在臺中縣龍井鄉○○○路
    與中龍路口攔檢查獲，經其同意採集其尿液送驗，檢驗結果
    呈現嗎啡(海洛因進入人體水解後之反應)及甲基安非他命陽
    性反應，而查悉上情。
二、案經臺中縣警察局清水分局、臺中市警察局第六分局分別報
    請臺灣臺中地方法院檢察署檢察官偵查起訴。
    理    由
一、證據能力方面：
    本案判決以下引用公訴人所舉各項證據，經本院依法踐行調
    查證據程序，公訴人及被告均不爭執各該證據之證據能力，
    且亦查無依法應排除其證據能力之情形，是後述所引用證據
    之證據能力均無疑義。
二、認定犯罪事實所憑之證據及理由：
    上揭犯罪事實，業據被告甲○○於偵訊及本院審理時坦認不
    諱，並有臺中縣警察局清水分局應受尿液採驗人尿液檢體採
    集送驗紀錄表、尿液代號真實姓名對照表各1份、臺中市警
    察局第六分局採集尿液鑑定同意書、委託驗尿液代號與真實
    姓名對照表各1份及中山醫學大學附設醫院檢驗科藥物檢測
    中心尿液檢驗報告3份在卷可參，被告自白核與事實相符，
    應堪採信。又被告前於96年間因施用毒品案件，經本院以96
    年度毒聲字第797號裁定送觀察勒戒後，認無繼續施用毒品
    傾向，於96年8月31日執行完畢釋放，有臺灣高等法院被告
    前案紀錄表附卷可考，被告於觀察勒戒執行完畢釋放後，5
    年內再為本案施用第一、二級毒品犯行，事證明確，被告犯
    行堪以認定，應予依法論科。
三、論罪量刑之理由：
    按海洛因為毒品危害防制條例第2條第2項第1款所明定之第
    一級毒品，甲基安非他命為毒品危害防制條例第2條第2項第
    2款所明定之第二級毒品。核被告甲○○就犯罪事實一(一)、
    (二)、(三)各次所為，均係犯毒品危害防制條例第10條第1項之
    施用第一級毒品罪，及同條第2項之施用第二級毒品罪。被
    告為供已施用而於施用前持有第一級毒品、第二級毒品之低
    度行為，分別為其施用之高度行為所吸收，均不另論罪。被
    告於犯罪事實一(一)、(二)、(三)所載各次時地，同時施用第一級
    毒品海洛因及第二級毒品甲基安非他命，均係一行為同時觸
    犯施用第一級毒品罪及施用第二級毒品罪，均為想像競合犯
    ，應分別依刑法第55條前段之規定，從一重論以施用第一級
    毒品罪。公訴意旨就此雖認應予分論併罰，然毒品之施用並
    無一定方式，端視施用者之喜好而定，將海洛因及甲基安非
    他命混合並以火燒烤方式供吸食者施用後，經人體代謝所排
    出之尿液可檢出嗎啡及甲基安非他命等成分；另在鑑驗毒品
    之實例中，曾發現海洛因與甲基安非他命摻雜施用之情形，
    確有可能將該二種毒品合併施用之可能等情，此有法務部調
    查局93年9月10日調科壹字第09300366970號、93年8月20日
    函、92年調科壹字第09262613310號函示在卷可參(見本院卷
    第24至26頁，引自司法院94年12月編印之法官辦理刑事案件
    參考手冊(一)毒品危害防制條例部分第287至288頁、第290頁)
    ，而被告於偵訊、本院準備程序及審理時均供承其各次係同
    時施用海洛因及甲基安非他命，又本案復查無其他積極事證
    證明被告各次犯行係各別或先後施用該二種毒品，無從認被
    告所述不實，且其供述亦非顯悖於經驗法則，是公訴意旨認
    就施用毒品海洛因及甲基安非他命犯行應予分論併罰，尚有
    誤會。又被告就犯罪事實一(一)、(二)、(三)之各次犯行，犯意各
    別，行為互殊獨立，應予分論併罰。爰審酌被告前因施用毒
    品案件，經觀察勒戒之執行，仍不知悔改警惕，猶施用毒品
    不輟，未能戒斷其施用毒品之惡習，其因施用海洛因、甲基
    安非他命再犯本罪，無視於毒品對於自身健康之嚴重傷害及
    國家對於杜絕毒品犯罪之禁令，惡性不輕，兼衡酌其施用毒
    品所生危害實以自戕健康為主，於他人尚無明顯重大危害，
    及其施用之次數、犯後供認無隱，態度尚稱良好等一切情狀
    ，分別量處如主文所示之刑，並定其應執行之刑。至蒞庭檢
    察官雖就被告具體求刑應執行有期徒刑2年8月，惟本院審酌
    上開情節，認就被告量處如主文所示之刑，已足資懲儆，檢
    察官上開具體求刑，尚屬過重，併此敘明。
四、應適用之法條：
    依刑事訴訟法第299條第1項前段，毒品危害防制條例第10條
    第1項、第2項，刑法第11條前段、第55條前段、第51條第5
    款，判決如主文。
本案經檢察官乙○○到庭執行職務。
中    華    民    國    98    年    4     月    24    日
                  刑事第十六庭審判長法  官  陳玉聰
                                    法  官  郭妙俐
                                    法  官  簡芳潔
以上正本證明與原本無異。
如不服本判決應於收受送達後10日內向本院提出上訴書狀，並應
敘述具體理由；其未敘述上訴理由者，應於上訴期間屆滿後20日
內向本院補提理由書（均須按他造當事人之人數附繕本）「切勿
逕送上級法院」。
                                   書記官  呂苗澂
中    華    民    國    98    年    4     月    24    日
附錄論罪科刑法條全文：
毒品危害防制條例第10條
施用第一級毒品者，處6月以上5年以下有期徒刑。
施用第二級毒品者，處3年以下有期徒刑。


司法院資訊處製作；財團法人民間司法改革基金會備份。
